【裁判字號】    99,上訴,4141
【裁判日期】    991203
【裁判案由】    毒品危害防制條例
【裁判全文】
臺灣高等法院刑事判決                99年度上訴字第4141號
上  訴  人
即  被  告  陳啟明
上列上訴人因違反毒品危害防制條例案件，不服臺灣板橋地方法
院99年度訴字第2459號，中華民國99年8 月24日第一審判決（起
訴案號：臺灣板橋地方法院檢察署99年度毒偵字第5438號），提
起上訴，本院判決如下：
    主  文
上訴駁回。
    理  由
一、按刑事訴訟法第三百五十條、第三百六十一條、第三百六十
    二條、第三百六十七條規定，不服地方法院之第一審判決而
    上訴者，須提出上訴書狀，並應敘述具體理由，為上訴必備
    之程式；其所提出之書狀未敘述上訴理由，或僅曾以言詞陳
    述上訴理由者，均應於上訴期間屆滿後二十日內補提理由書
    於法院者，應定期間先命補正；逾期未補正者，為上訴不合
    法律上之程式，應以裁定駁回。倘已提出上訴理由，但所提
    非屬具體理由者，則由第二審法院以上訴不合法律上之程式
    ，判決駁回。而所謂具體理由，必係依據卷內既有訴訟資料
    或提出新事證，指摘或表明第一審判決有何採證認事、用法
    或量刑等足以影響判決本旨之不當或違法，而構成應予撤銷
    之具體事由，始克當之（例如：依憑證據法則具體指出所採
    證據何以不具證據能力，或依憑卷證資料，明確指出所為證
    據證明力之判斷如何違背經驗、論理法則）；倘僅泛言原判
    決認定事實錯誤、違背法令、量刑失之過重或輕縱，而未依
    上揭意旨指出具體事由，或形式上雖已指出具體事由，然該
    事由縱使屬實，亦不足以認為原判決有何不當或違法者（例
    如：對不具有調查必要性之證據，法院未依聲請調查亦未說
    明理由，或援用證據不當，但除去該證據仍應為同一事實之
    認定），皆難謂係具體理由，俾與第二審上訴制度旨在請求
    第二審法院撤銷、變更第一審不當或違法之判決，以實現個
    案救濟之立法目的相契合，並節制濫行上訴（最高法院九十
    七年度台上字第八九二號判決參照）。
二、本件被告上訴理由略以：上訴人施用第一級毒品，係自民國
    九十五年起至九十九年四月一日止，應為三次，並非施用毒
    品之慣犯。且被告裁定強制戒治後，迄本件為警查獲，已逾
    二年，應適用初犯規定，從寬量刑。原判決僅憑被告前案紀
    錄及五年內再犯，遽判處有期徒刑八月，似嫌過重云云。惟
    被告所犯施用第一級毒品罪，法定刑為六月以上五年以下有
    期徒刑之罪，被告於五年內再犯，構成累犯，應依刑法第四
    十七條規定加重其刑，原審判處有期徒刑六月，已屬偏低刑
    度。又被告係於八十八年間因施用毒品，經觀察、勒戒，因
    無繼續施用傾向，而由檢察官為不起訴處分；繼於九十五年
    間因施用毒品案件，經觀察、勒戒後，裁定施以強治戒治，
    執行完畢後，於九十九年四月一日再犯本案，有被告前案紀
    錄表可佐，其係第三次施用毒品，而非初犯甚明。原判決已
    審酌被告經觀察、勒戒及強制戒治後仍然再犯，無法戒絕毒
    癮，及犯後坦承犯行等情狀，而為量刑，並無故為出入之情
    形。被告上訴，仍徒憑己意，對量刑再事爭執，顯無具體理
    由，本院縱加斟酌，亦難認原判決有何不當或違法，自不應
    准許。
三、據上論斷，應依刑事訴訟法第三百六十七條前段、第三百七
    十二條，不經辯論，判決如主文。
中    華    民    國    99    年    12    月    3     日
                  刑事第十七庭審判長法  官  王炳梁
                                    法  官  黃雅芬
                                    法  官  陳世宗
以上正本證明與原本無異。
如不服本判決，應於收受送達後10日內向本院提出上訴書狀，其
未敘述上訴之理由者並得於提起上訴後10日內向本院補提理由書
（均須按他造當事人之人數附繕本）「切勿逕送上級法院」。
                                    書記官  李佳穎
中    華    民    國    99    年    12    月    3     日

司法院資訊處製作；財團法人民間司法改革基金會備份。
